---
title: "BD"
author: "Aida Fernandez, 1497182"
fontsize: 11pt
documentclass: article
output:
  html_document:
    df_print: paged
    number_sections: false
  pdf_document: 
    keep_tex: true
---

```{r}
defaultW <- getOption("warn") 

options(warn = -1) 
```


## Tractament de les dades
Llegim les dades.
```{r}
library(readxl)
pesInd <- read_excel("G://GEA4//PRACTIQUES//pesosIndividuales.xlsx",                      range = "A1:D949")
#pesInd <- read_excel("E://GEA4//PRACTIQUES//pesosIndividuales.xlsx",                      range = "A1:D949")
##pesInd <- read_excel("C:/Users//farre//PINSO//Nedra_pesades//fitxersEnviats_Nedra_2oct2020//pesosIndividuales.xlsx",range = "A1:D949")

```

Comprovem que les dades s'han llegit com voliem.
```{r}
# View(pesInd)
names(pesInd)
dim(pesInd)
```

????Posem les variables "Box" i "Treat" com a factors.????
```{r}
pesInd$Box <- as.factor(pesInd$Box)
pesInd$Treat <- as.factor(pesInd$Treat)

levels(pesInd$Box)
levels(pesInd$Treat)
```


### Tractament de les dades faltants

Observem que hi ha dades faltants només en el pes al dia 41.
```{r}
apply(pesInd,2,anyNA)
```

Observem com es distribueixen les dades faltants segons el Tractament.
```{r}
naTreat <- aggregate(as.data.frame(is.na(pesInd))$BW41, by=list(pesInd$Treat), FUN=sum)
colnames(naTreat) <- c("Treat","NombreDeNA")
naTreat
```

Observem com es distribueixen les dades faltants segons la Caixa.
```{r}
naBox <- aggregate(as.data.frame(is.na(pesInd))$BW41, by=list(pesInd$Box), FUN=sum)
colnames(naBox) <- c("Box","NombreDeNA")
```

Mostrem només aquells que contenen dades faltants.
```{r}
subset(naBox,naBox$NombreDeNA > 0)
```

*** Test per a veure si la distribució de les dades faltants es pot considerar aleatòria?


#### Eliminació de les dades faltants
Si concluim en que la distribució de les dades faltants es pot considerar aleatòria i que n'hi ha poques podem omitir aquestes dades i treure-les de la base de dades sabent que no esbiaixaràn l'anàlisi. Encara que cal tenir en compte que hi haurà una petita pèrdua d'informació.

```{r}
pesIndOmitNA <- na.omit(pesInd)
```


#### Substitució per la mitjana o mediana:

Una altra opció seria substituir les dades faltants per la mediana o la mitjana de les dades totals, o bé, del grup corresponent. Hi ha un inconvenient, ja que tot i que la mitjana de les dades o els grups no canviaria, disminuiria la variància.


#### Estimació del valor de les dades faltants mitjançant un model lineal múltiple

Serà possible explicar la incertesa.

##### Manera "rudimentaria"
Obviem la variable Box per tal de simplificar el model lineal.
```{r}
lmMod <- lm(BW41 ~ Treat + BW28, data = pesInd)
summary(lmMod)
casosNA <- pesInd[!complete.cases(pesInd$BW41),]
```

*** $R^2$ Molt dolent!!!

Creem un duplicat de la base de dades original per a no modificarla.
```{r}
pesIndEstNA <- pesInd
```

Substituim les prediccions del model per les corresponents dades faltants a la base de dades.
```{r}
predCasosNA <- predict.lm(lmMod,casosNA[,c("Treat","BW28")])
pesIndEstNA[!complete.cases(pesInd$BW41),]$BW41 <- predCasosNA
```


### Calcular l'error típic de la predicció que depèn de cada dada faltant i generar una normal centrada en el punt de la recta i amb desviació l'error típic.

```{r}
mod1 <- lm(BW41 ~ BW28 + Treat, data = pesInd, x=T, y=T)
smod1 <- summary(mod1)

MSE <- smod1$sigma^2
X <- mod1$x
B <- solve(t(X) %*% X)
class(mod1$x)

x_h <- matrix(c(1,796,0,0,0,0,0,0,0),ncol=1)
h <- t(x_h) %*% B %*% x_h
et <- sqrt(MSE*(1-h)) # error típic

mh <- as.numeric(t(x_h) %*% smod1$coefficients[,1])
rnorm(1,mh,et)

summary(pesInd$BW41)
```

```{r}
casosNA
plot(pesInd$BW28, pesInd$BW41)
abline(mod1)
abline(v=casosNA$BW28,col="blue",lty=2)
```


```{r}
predlm <- predict.lm(mod1,newdata = casosNA[,"BW28"])

k=length(mod1$coefficients)-1 #Subtract one to ignore intercept
SSE=sum(mod1$residuals**2)
n=length(mod1$residuals)
RSE <- sqrt(SSE/(n-(1+k)))

# modresNA <- mod1$residuals[!complete.cases(pesInd$BW41)]

newpred <- numeric(nrow(casosNA))
for(i in 1:nrow(casosNA)){
  newpred[i] <- rnorm(1, mean = predlm[i], sd = RSE)
}

newpred

pesIndEstNA2 <- pesInd
pesIndEstNA2[!complete.cases(pesInd$BW41),]$BW41 <- newpred
```






##### Package "mice"

```{r}
# install.packages("mice")
library(mice)
```

Es basa en el Multivariate Imputation by Chained Equations, es a dir, Imputació multivariant per equacions encadenades.

La funció _mice()_ crea múltiples imputacions per les dades faltants multivariants. El mètode imputa cada variable incompleta segons un model separat.

Primer provem amb el mètode predeterminat, que és el "Predictive Mean Matching" 
```{r}
MiceNorm <- mice(pesInd, method = "norm")
summary(MiceNorm)
```

```{r}
MiceSample <- mice(pesInd, method = "sample")
summary(MiceSample)
```


A continuació completem les dades amb _complete()_:
```{r}
MiceNorm$imp$BW41
pesIndMiceNorm <- complete(MiceNorm,2)

MiceSample$imp$BW41
pesIndMiceSample <- complete(MiceSample)

hist(pesInd$BW41);hist(pesIndMiceNorm$BW41);hist(pesIndMiceSample$BW41)
```

Observem tots el mètodes d'imputació de la funció _mice()_.
```{r}
methods(mice)
```



## Histogrames comparatius
Amb les següents llibraries podrem obtenir ggplots d'una manera considerablement senzilla.
```{r}
library(ggplot2)
# install.packages("devtools")
library(devtools)
# devtools::install_github("kassambara/easyGgplot2")
library(easyGgplot2)
```

*** He intuit que el pes que es vol comparar és el de les 41 setmanes.

Funció per a simplificar l'obtenció dels histogrames per a comparar tractaments.
Els arguments de la funció són:

  * "BD" la base de dades.
  
  * "Trac1" i "Tract2" són els tractaments a comparar.
  
  * "TipusGraf" si és 1 representem els histogrames solapant-se al mateix eix de les y,
               si val 2 representarem els histogrames un a sobre de l'altre pero en diferents eix y.
               
  * "NombreBins" és el nombre de "caixes" en que estarà dividit l'histograma de cadascún dels tractaments, el valor predeterminat és 10.
  
  * "var" és la variable sobre la que es faràn els histogrames.
 
```{r}
histComparatius <- function(BD, Tract1, Tract2,TipusGraf=c(1,2),NombreBins=10,var="BW41"){
  t1vst2 <- subset(BD,Treat == c(Tract1,Tract2))
  
  if(TipusGraf==1){
  ggplot2.histogram(data=t1vst2, xName=var,
    groupName='Treat', legendPosition="top",
    alpha=0.5, addDensity=TRUE, bins=NombreBins*2)
    #, addMeanLine=TRUE, meanLineColor="white", meanLineSize=1.5)
  }

  else{
  ggplot2.histogram(data=t1vst2, xName=var,
         groupName='Treat', legendPosition="top", bins=NombreBins*2,
        faceting=TRUE, facetingVarNames="Treat")
  }
}
```



Package per a fer layouts de ggplot2
```{r fig.height=4, fig.width=8}
# devtools::install_github("thomasp85/patchwork")

library(patchwork)

histComparatius(pesInd,1,8,1,10,"BW41") + histComparatius(pesInd,1,8,2,10,"BW41")
```

Creem les següents varibles d'interès.

Guany de pes:
```{r}
pesInd$difBW41_28 <- pesInd$BW41-pesInd$BW28
```

Index de l'increment de pes:
```{r}
pesInd$indexBW41_28 <- 100*pesInd$BW41/pesInd$BW28                   
```

Taxa de l'increment de pes:
```{r}
pesInd$taxBW41_28 <- 100*(pesInd$BW41-pesInd$BW28)/pesInd$BW28    
```


Histogrames de les noves variables:
```{r fig.height=4, fig.width=8}
histComparatius(pesInd,1,3,1,10,"difBW41_28") +
histComparatius(pesInd,1,3,1,10,"indexBW41_28") +
histComparatius(pesInd,1,3,1,10,"taxBW41_28")
```


### Layout de plots
```{r fig.height=4, fig.width=8}
p <- list(numeric(7))
for(i in 1:7){
  p[[i]] <- histComparatius(pesInd,1,i+1,1,10,"difBW41_28")
}

p[[1]] + p[[2]]
p[[3]] + p[[4]]
p[[5]] + p[[6]]
p[[7]] + ggplot()
```





## Funcions del paquet _snpar_
```{r}
# install.packages("snpar")
library(snpar)
# help("snpar")
# library(help = snpar)
```

Observem que segons la _R Documentation_ del package, aquest ens proporciona Mètodes Estadístics Suplementaris No-Paramètrics. 

https://cran.r-project.org/web/packages/snpar/snpar.pdf

  * Cox-Stuart Trend Test - **cs.test** - Test per a detectar la presència de tendència sense importar la distribució de les dades.
 
  * Kernel Density and Distribution Estimation - **kde** - Computa una estimació no-paramètrica del nucli de la PDF i la CDF.

  * Kernel Regression Estimation - **kre** - Ajusta una relació no paramètrica entre un parell de variables aleatòries mitjançant el mètode del nucli.
  
  * Kolmogorov-Smirnov Test - **ks.test** - És una prova no paramètrica que determina la bondat d'ajust de dues distribucions de probabilitat entre si.
  
  * Normal Score (Van der Waerden) Test - **ns.test** - Test no paramètric per a testar la hipòtesi que _k_ funcions de distribució mostrals són iguals.
  
  * Quantile Test - **quant.test** - Realitza una prova de quantils d'una mostra i d'igualtat de quantils de dues mostres.
  
  * Runs Test for Randomness - **runs.test** - Realitza un test per a l'aleatorietat d'una seqüència numèrica.


### quant.test

  * Examina l'igualtat de localitzacions de dues mostres.
  
  * No requereix de l'assumpció de normalitat de les dades.
  
  * Té menys poder estadístic que el t-test quan les hipòtesis de normalitat es compleixen.

https://rdrr.io/cran/snpar/man/quant.test.html
http://bios.unc.edu/~kosorok/909.pdf


$$
\text{Quantile Test}\\

\begin{cases}
H_0: \text{Els quantils són iguals a les dues mostres.}\\
H_1: \text{Els quantils no són iguals a les dues mostres.}
\end{cases}
$$

```{r}
quant.test(subset(pesInd,Treat == 1)$difBW41_28,subset(pesInd,Treat == 2)$difBW41_28)

quant.test(subset(pesInd,Treat == 1)$difBW41_28,subset(pesInd,Treat == 3)$difBW41_28)

quant.test(subset(pesInd,Treat == 1)$difBW41_28,subset(pesInd,Treat == 4)$difBW41_28)

quant.test(subset(pesInd,Treat == 1)$difBW41_28,subset(pesInd,Treat == 5)$difBW41_28)

quant.test(subset(pesInd,Treat == 1)$difBW41_28,subset(pesInd,Treat == 6)$difBW41_28)

quant.test(subset(pesInd,Treat == 1)$difBW41_28,subset(pesInd,Treat == 7)$difBW41_28)

quant.test(subset(pesInd,Treat == 1)$difBW41_28,subset(pesInd,Treat == 8)$difBW41_28)
```


Observem que el test resulta significatiu per als tractaments 3,4,5 i 8, de manera que tenim prou evidències per rebutjar l'hipòtesi nul·la d'igualtat dels quantils de les mostres.

Printem els histogrames per a poder veure les diferències entre tractaments.

```{r}
quantile(subset(pesInd,Treat == 1)$difBW41_28, c(0.25,0.75), na.rm = T)
  
quantile(subset(pesInd,Treat == 3)$difBW41_28, c(0.25,0.75), na.rm = T)
  
histComparatius(pesInd, 1, 3, 1, var = "difBW41_28")
```

```{r}
quantile(subset(pesInd,Treat == 1)$difBW41_28, c(0.25,0.75), na.rm = T)
  
quantile(subset(pesInd,Treat == 4)$difBW41_28, c(0.25,0.75), na.rm = T)
  
histComparatius(pesInd, 1, 4, 1, var = "difBW41_28")
```


```{r}
quantile(subset(pesInd,Treat == 1)$difBW41_28, c(0.25,0.75), na.rm = T)
  
quantile(subset(pesInd,Treat == 5)$difBW41_28, c(0.25,0.75), na.rm = T)
  
histComparatius(pesInd, 1, 5, 1, var = "difBW41_28")
```


```{r}
quantile(subset(pesInd,Treat == 1)$difBW41_28, c(0.25,0.75), na.rm = T)
  
quantile(subset(pesInd,Treat == 8)$difBW41_28, c(0.25,0.75), na.rm = T)
  
histComparatius(pesInd, 1, 8, 1, var = "difBW41_28")
```


```{r}
quantile(subset(pesInd,Treat == 1)$difBW41_28, 0.1, na.rm = T)
quant.test(subset(pesInd,Treat == 3)$difBW41_28, p = 0.1, q = 326 )
quant.test(subset(pesInd,Treat == 2)$difBW41_28, p = 0.1, q = 326 )
```
















